Minutes et répertoires du notaire Pierre TIRON, 11 octobre 1783 - 27 mars 1812 (étude XXXII)
Archives nationales
- Répertoire(s) de Pierre TIRON, 11 octobre 1783 - 27 mars 1812; MC/RE/XXXII/6 - MC/RE/XXXII/12
  - Répertoire. 1783, 11 octobre - 1788, 11 octobre 1783 - 1788; MC/RE/XXXII/6
    - Notoriété portant renonciation à la succession de l'abbé de Rennepont par la veuve de Caulliere et par Vanderburk et par de Thumery, 7 avril 1788
      notoriété; renonciation; Rennepont (monsieur de); Caulliere (veuve de); Vanderburk; Thumery de; abbé
    - Contrat de mariage entre le sieur Lefevre et la demoiselle Duponnoir, 9 avril 1788
      contrat de mariage; Lefevre (sieur); Duponnoir (demoiselle)
    - Inventaire après décès de la dame Bocquet, 10 avril 1788
      inventaire après décès; Bocquet (dame)
    - Contrat de mariage entre le sieur Francourt et la demoiselle Choqueret, 14 avril 1788
      contrat de mariage; Francourt (sieur); Choqueret (demoiselle)
    - Notoriété constatant l'absence du sieur Maton, 16 avril 1788
      notoriété; Maton (sieur)
    - Compte d'exécution testamentaire de monsieur de Rennepont et de monsieur l'abbé Conseil, 16 avril 1788
      Rennepont (monsieur de); Conseil (monsieur); abbé
    - Inventaire après décès de Quedarne, 18 avril 1788
      inventaire après décès; Quedarne
    - Contrat de mariage entre le sieur Minou et la veuve Langlois, 20 avril 1788
      contrat de mariage; Minou (sieur); Langlois (veuve)
    - Contrat de mariage entre le sieur Germont et la demoiselle Remy, 21 avril 1788
      contrat de mariage; Germont (sieur); Remy (demoiselle)
    - Contrat de mariage entre le sieur Lebeau et la demoiselle Plet, 23 avril 1788
      contrat de mariage; Lebeau (sieur); Plet (demoiselle)
    - Notoriété concernant Valois, 23 avril 1788
      notoriété; Valois
    - Testament déposé de mademoiselle Bellepaume, 23 avril 1788
      testament; dépôt de pièces; Bellepaume (mademoiselle)
    - Contrat de mariage entre le sieur François et la demoiselle Moraux, 26 avril 1788
      contrat de mariage; Francois (sieur); Moraux (demoiselle)
    - Contrat de mariage entre le sieur Ladmiral et la demoiselle Bati, 27 avril 1788
      contrat de mariage; Ladmiral (sieur); Bati (demoiselle)
    - Testament de Dusautoy, 27 avril 1788
      testament; Dusautoy
    - Codicille déposé de monsieur Delabarre, 29 avril 1788
      testament; dépôt de pièces; Delabarre (monsieur)
    - Inventaire après décès de la demoiselle Bellepaume, 29 avril 1788
      inventaire après décès; Bellepaume (demoiselle)
    - Notoriété de Doutreleau, 30 avril 1788
      notoriété; Doutreleau
    - Contrat de mariage entre le sieur Gouscé et la demoiselle Simosin, 2 mai 1788
      contrat de mariage; Gousce (sieur); Simosin (demoiselle)
    - Notoriété concernant le sieur de Laplanche et la dame Jobey, 4 mai 1788
      notoriété; Laplanche (sieur de); Jobey (dame)
    - Contrat de mariage entre le sieur Holche et la demoiselle Munieu, 5 mai 1788
      contrat de mariage; Holche (sieur); Munieu (demoiselle)
    - Notoriété portant renonciation à la succession de leur mère par les demoiselles Mazures et Buchepot, 8 mai 1788
      notoriété; renonciation; Mazures (demoiselle); Buchepot (demoiselle)
    - Notoriété portant renonciation à la succession du sieur de Laplanche par ses héritiers, 9 mai 1788
      notoriété; renonciation; Laplanche (sieur de)
    - Notoriété portant renonciation à la succession de la dame veuve de La Planche par ses héritiers, 9 mai 1788
      notoriété; renonciation; Laplanche (veuve de)
    - Notoriété portant renonciation à la succession de la dame Jobey par ses héritiers, 9 mai 1788
      notoriété; renonciation; Jobey (dame)
    - Testament de la demoiselle Varnet, 14 mai 1788
      testament; Varnet (demoiselle)
    - Notoriété portant renonciation à la succession Leclerc par Manavy Armancourt et par Huisant, 17 mai 1788
      notoriété; renonciation; Leclerc; Manavy Armancourt; Huisant
    - Notoriété portant renonciation à la succession Leclerc par Moillet, 17 mai 1788
      notoriété; renonciation; Leclerc; Moillet
    - Contrat de mariage entre le sieur Challoy et la demoiselle Adam, 18 mai 1788
      contrat de mariage; Challoy (sieur); Adam (demoiselle)
    - Inventaire après décès de Houdan, 19 mai 1788
      inventaire après décès; Houdan
    - Notoriété concernant mademoiselle Courtouce, 21 mai 1788
      notoriété; Courtouce (mademoiselle)
    - Inventaire après décès du sieur Dufay, à Paris, rue Grenetat, 24 mai 1788
      inventaire après décès; Greneta (rue); Dufay (sieur)
    - Contrat de mariage entre le sieur La Roche et la demoiselle Begat, 26 mai 1788
      contrat de mariage; La Roche (sieur); Begat (demoiselle)
    - Contrat de mariage entre le sieur Rousseau et la demoiselle Damiens, 27 mai 1788
      contrat de mariage; Rousseau (sieur); Damiens (demoiselle)
    - Contrat de mariage entre le sieur Navarre et la demoiselle Boudeville, 1er juin 1788
      contrat de mariage; Navarre (sieur); Boudeville (demoiselle)
    - Contrat de mariage entre le sieur Lingay et la dame veuve Quinot, 1er juin 1788
      contrat de mariage; Lingay (sieur); Quinot (veuve)
    - Inventaire après décès de la dame Le Sage, 2 juin 1788
      inventaire après décès; Le Sage (dame)
    - Inventaire après décès de Ricard, 3 juin 1788
    - Inventaire après décès de Rey, 5 juin 1788
      inventaire après décès
    - Inventaire après décès de la dame Roche, 10 juin 1788
      inventaire après décès; Roche (dame)
    - Notoriété portant renonciation à la succession Laisné par les héritiers, 10 juin 1788
      notoriété; renonciation; Laisne
    - Contrat de mariage entre le sieur Ricard et la demoiselle Serry, 11 juin 1788
      contrat de mariage; Ricard (sieur); Serry (demoiselle)
    - Notoriété constatant le nombre des héritiers de la dame Bosonieu, 11 juin 1788
      notoriété; Bosonieu (dame)
    - Notoriété en rectification des noms de monsieur Le Gouvé, 12 juin 1788
      notoriété; Le Gouve (monsieur)
    - Contrat de mariage entre le sieur Lesage et la demoiselle Leter, 12 juin 1788
      contrat de mariage; Lesage (sieur); Leter (demoiselle)
    - Notoriété concernant legsouvé, 12 juin 1788
      notoriété; Legouve
    - Inventaire après décès de Lebeau, 13 juin 1788
      inventaire après décès; Lebeau
    - Contrat de mariage entre le sieur Le Duc et la demoiselle Prudhomme, 13 juin 1788
      contrat de mariage; Le Duc (sieur); Prudhomme (demoiselle)
    - Contrat de mariage entre le sieur Lievois et la demoiselle Le Maire, 14 juin 1788
      contrat de mariage; Lievois (sieur); Le Maire (demoiselle)
    - Contrat de mariage entre le sieur Gogore et la demoiselle Berger, 16 juin 1788
      contrat de mariage; Gogore (sieur); Berger (demoiselle)
    - Inventaire après décès de Herze, 19 juin 1788
      inventaire après décès; Herze
    - Notoriété concernant Delmotte, 20 juin 1788
      notoriété; Delmotte
    - Contrat de mariage entre le sieur Chatin et la demoiselle Agirard, 20 juin 1788
      contrat de mariage; Chatin (sieur); Agirard (demoiselle)
    - Contrat de mariage entre le sieur Carle et la demoiselle Bonamy, 22 juin 1788
      contrat de mariage; Carle (sieur); Bonamy (demoiselle)
    - Contrat de mariage entre le sieur Tourtu et la demoiselle Rossi, 22 juin 1788
      contrat de mariage; Tourtu (sieur); Rossi (demoiselle)
    - Contrat de mariage entre le sieur Hubert et la demoiselle Vallée, 22 juin 1788
      contrat de mariage; Hubert (sieur); Vallee (demoiselle)
    - Inventaire après décès du sieur Godard, 23 juin 1788
      inventaire après décès; Godard (sieur)
    - Inventaire après décès de Mandon, 26 juin 1788
      inventaire après décès; Mandon
    - Contrat de mariage entre le sieur Langlois et la veuve Victor, 30 juin 1788
      contrat de mariage; Langlois (sieur); Victor (veuve)
    - Contrat de mariage entre le sieur Esgain et la demoiselle Dumaraist, 4 juillet 1788
      contrat de mariage; Esgain (sieur); Dumaraist (demoiselle)
    - Contrat de mariage entre le sieur de Lacour et la demoiselle Fontaine, 7 juillet 1788
      contrat de mariage; Lacour (sieur de); Fontaine (demoiselle)
    - Contrat de mariage entre le monsieur Favier et mademoiselle Lefort, 7 juillet 1788
      contrat de mariage; Favier (sieur); Lefort (mademoiselle)
    - Contrat de mariage entre le sieur Roux et la veuve Subtil, 11 juillet 1788
      contrat de mariage; Roux (sieur); Subtil (veuve)
    - Contrat de mariage entre le sieur Bonnote et la demoiselle Juet, 12 juillet 1788
      contrat de mariage; Bonnote (sieur); Juet (demoiselle)
    - Délivrance de legs concernant la succession Le Clerc, 17 juillet 1788
      délivrance de legs; Le Clerc
    - Notoriété en rectification des noms de la veuve Gillied, 19 juillet 1788
      notoriété; Gillied (veuve)
    - Contrat de mariage entre le sieur Biscaye et la demoiselle Marin, 19 juillet 1788
      contrat de mariage; Biscaye (sieur); Marin (demoiselle)
    - Dépôt du certificat de vie de monsieur de Bournissac, 21 juillet 1788
    - Inventaire après décès de Fiscori, 21 juillet 1788
      inventaire après décès; Fiscori
    - Inventaire après décès de Martoré, 23 juillet 1788
      inventaire après décès; Matore
    - Testament déposé de la demoiselle Bachelot, 25 juillet 1788
      testament; dépôt de pièces; Bachelot (demoiselle)
    - Contrat de mariage entre monsieur le comte de Ravailler et la demoiselle de Cabrie, 27 juillet 1788
      contrat de mariage; Ravailler (monsieur de); Cabrie (demoiselle de)
    - Contrat de mariage entre le sieur Gasser et la demoiselle Caron, 28 juillet 1788
      contrat de mariage; Gasser (sieur); Caron (demoiselle)
    - Contrat de mariage entre le sieur Lefevre et la demoiselle Flamant, 31 juillet 1788
      contrat de mariage; Lefevre (sieur); Flamant (demoiselle)
    - Inventaire après décès de Bachelot, 31 juillet 1788
      inventaire après décès; Bachelot
    - Testament déposé de la demoiselle de La Roue, 1er août 1788
      testament; dépôt de pièces; La Roue (demoiselle de)
    - Inventaire après décès du sieur Bourgouin, 6 août 1788
      inventaire après décès; Bourgouin (sieur)
    - Contrat de mariage entre le sieur Lesault et la demoiselle Didiot, 7 août 1788
      contrat de mariage; Lesault (sieur); Didiot (demoiselle)
    - Contrat de mariage entre le sieur Baron et la veuve Masson, 11 août 1788
      contrat de mariage; Baron (sieur); Masson (veuve)
    - Contrat de mariage ente le sieur Barrier et la demoiselle Dernault, 14 août 1788
      contrat de mariage; Barrier (sieur); Dernault (demoiselle)
    - Contrat de mariage entre le sieur Jame et la demoiselle Boullanger, 25 août 1788
      contrat de mariage; Jame (sieur); Boullanger (demoiselle)
    - Inventaire après décès du sieur Foulon, 4 septembre 1788
      inventaire après décès; Foulon (sieur)
    - Contrat de mariage entre le sieur Bignon et la demoiselle Petit, 5 septembre 1788
      contrat de mariage; Bignon (sieur); Petit (demoiselle)
    - Testament de Gouges, 6 septembre 1788
      testament; Gouges
    - Contrat de mariage entre le sieur Lefebvre et la veuve Thiboust, 7 septembre 1788
      contrat de mariage; Lefebvre (sieur); Thiboust (veuve)
    - Contrat de mariage entre le sieur Favier et la demoiselle Lefort, 7 septembre 1788
      contrat de mariage; Favier (sieur); Lefort (demoiselle)
    - Contrat de mariage entre le sieur Grand et la demoiselle Delaistre, veuve Foulon, 8 septembre 1788
      contrat de mariage; Grand (sieur); Delaistre (demoiselle); Foulon (veuve)
    - Contrat de mariage entre le sieur Crespen et la demoiselle Jenuis, 9 septembre 1788
      contrat de mariage; Crespen (sieur); Jenuis (demoiselle)
    - Contrat de mariage entre le sieur Destin et la demoiselle Mea, 12 septembre 1788
      contrat de mariage; Destin (sieur); Mea (demoiselle)
    - Inventaire après décès de la veuve Fleury, 17 septembre 1788
      inventaire après décès; Fleury(veuve)
    - Contrat de mariage entre le sieur Houette et la demoiselle Bellay, 19 septembre 1788
      contrat de mariage; Houette (sieur); Bellay (demoiselle)
    - Contrat de mariage entre le sieur Aveline et la demoiselle Dupont, 22 septembre 1788
      contrat de mariage; Aveline (sieur); Dupont (demoiselle)
    - Dépôt du mortuaire de madame de La Porterie, 22 septembre 1788
      acte d'état civil; dépôt de pièces; La Porterie (madame de)
    - Contrat de mariage entre le sieur Antoine et la veuve Laurent, 24 septembre 1788
      contrat de mariage; Antoine (sieur); Laurent (veuve)
    - Contrat de mariage entre le sieur Sauvage et la demoiselle Sauvage, 24 septembre 1788
      contrat de mariage; Sauvage (sieur); Sauvage (demoiselle)
    - Contrat de mariage entre le sieur Taine et la demoiselle Buttel, 25 septembre 1788
      contrat de mariage; Taine (sieur); Buttel (demoiselle)
    - Inventaire après décès du sieur Bouche, 29 septembre 1788
      inventaire après décès; Bouche (sieur)
    - Inventaire après décès de Olagnon, 2 octobre 1788
      inventaire après décès; Olagnon
    - Inventaire après décès du sieur Delaye, 3 octobre 1788
      inventaire après décès; Delaye (sieur)
    - Contrat de mariage entre le sieur Noël et la demoiselle Matignon, 9 octobre 1788
      contrat de mariage; Noel (sieur); Matignon (demoiselle)
    - Contrat de mariage entre le sieur Viridet et la demoiselle Desvignes, 9 octobre 1788
      contrat de mariage; Viridet (sieur); Desvignes (demoiselle)
    - Contrat de mariage entre le sieur Jandet et la demoiselle Bocheron, 15 octobre 1788
      contrat de mariage; Jandet (sieur); Bocheron (demoiselle)
    - Contrat de mariage entre le sieur Parent et la demoiselle Desirier, 16 octobre 1788
      contrat de mariage; Parent (sieur); Desirier (demoiselle)
    - Inventaire après décès de la dame Dequeant, 18 octobre 1788
      inventaire après décès; Dequeant (dame)
    - Contrat de mariage entre le sieur Dequeant et la demoiselle Garnier, 19 octobre 1788
      contrat de mariage; Dequeant (sieur); Garnier (demoiselle)
    - Testament de Zilgens, 19 octobre 1788
      testament; Zilgens
    - Inventaire après décès de la demoiselle Garnier, 20 octobre 1788
      inventaire après décès; Garnier (demoiselle)
    - Contrat de mariage entre le sieur Benoist et la demoiselle Chachoin, 21 octobre 1788
      contrat de mariage; Benoist (sieur); Chachoin (demoiselle)
    - Contrat de mariage entre le sieur Horn et la demoiselle Krausin, 21 octobre 1788
      contrat de mariage; Horn (sieur); Krausin (demoiselle)
    - Contrat de mariage entre le sieur Vacquier Dumesnil et la demoiselle Dorleans, 22 octobre 1788
      contrat de mariage; Vacquier Dumesnil (sieur); Dorleans (demoiselle)
    - Notoriété concernant Leclerc, 22 octobre 1788
      notoriété; Leclerc
    - Inventaire après décès de la dame Garnier, 28 octobre 1788
      inventaire après décès; Garnier (dame)
    - Inventaire après décès du sieur Zilgens, 29 octobre 1788
      inventaire après décès; Zilgens (sieur)
    - Notoriété concernant la dame Mignon, 2 novembre 1788
      notoriété; Mignon (dame)
    - Contrat de mariage entre le sieur Robert et la demoiselle Guilleminault, 4 novembre 1788
      contrat de mariage; Robert (sieur); Guilleminault (demoiselle)
    - Contrat de mariage entre le sieur Tochon et la demoiselle Boulongne, 10 novembre 1788
      contrat de mariage; Tochon (sieur); Boulongne (demoiselle)
    - Notoriété concernant madame Dumoulin, 11 novembre 1788
      notoriété; Dumoulin (madame)
    - Contrat de mariage entre le sieur Chantin et la demoiselle Devaux, 15 novembre 1788
      contrat de mariage; Chantin (sieur); Devaux (demoiselle)
    - Contrat de mariage entre le sieur Baudoin et la veuve Desvaux, 18 novembre 1788
      contrat de mariage; Baudoin (sieur); Desvaux (veuve)
    - Délivrance de legs des sieur et dame Lacoste, 19 novembre 1788
      délivrance de legs; Lacoste (sieur); Lacoste (dame)
    - Notoriété concernant Gevaudan, 20 novembre 1788
      notoriété; Gevaudan
    - Contrat de mariage entre le sieur de La Croix et la dame Languette, 22 novembre 1788
      contrat de mariage; La Croix (sieur de); Languette (dame)
    - Inventaire après décès de la veuve Roussel, 22 novembre 1788
      inventaire après décès; Roussel (veuve)
    - Notoriété portant renonciation par Le Beau à la succession de son père, 27 novembre 1788
      notoriété; renonciation; Le Beau; Le Beau (sieur)
    - Délivrance de legs de la dame et de la demoiselle Pivert, 28 novembre 1788
      délivrance de legs; Pivert (dame); Pivert (demoiselle)
    - Contrat de mariage entre le sieur Regnault et la demoiselle Le Duc, 28 novembre 1788
      contrat de mariage; Regnault (sieur); Le Duc (demoiselle)
    - Contrat de mariage entre le sieur Michea et la demoiselle Le Beau, 28 novembre 1788
      contrat de mariage; Michea (sieur); Le Beau (demoiselle)
    - compte d'exécution testamentaire; désistement du testament de la dame Garnier par Esgain et Bellon et la dame Lacoste, 29 novembre 1788
      compte d'exécution testamentaire; renonciation; testament; Garnier (dame); Esgain; Bellon; Lacoste (dame)
    - testament déposé; codicille déposé et dépôt du mortuaire de mademoiselle de Vilevault, 3 décembre 1788
      testament; dépôt de pièces; acte d'état civil; Vilevault (mademoiselle de)
    - Inventaire après décès de Dubuisson, 10 décembre 1788
      inventaire après décès; Dubuisson
    - Notoriété concernant Requière, 15 décembre 1788
      notoriété; Requiere
    - Contrat de mariage entre le sieur Maillard et la demoiselle Elegrand, 28 décembre 1788
      contrat de mariage; Maillard (sieur); Elegrand (demoiselle)
    - Inventaire après décès de la demoiselle Milleville, 29 décembre 1788
      inventaire après décès; Milleville (demoiselle)
  - Répertoire. 1789, 1er janvier - 1791, 31 janvier, 1er janvier 1789 - 31 janvier 1791; MC/RE/XXXII/7
    Répertoire chronologique: minutes (1er janvier 1789-31 janvier 1791) et minutes de constitutions de rentes (14 novembre 1783-3 mars 1789).
    - Testament de madame Pajot, 1er janvier 1789 - 1789
      MC/RE/XXXII/7
      testament; Pajot (madame)
    - Contrat de mariage entre le sieur Petit et la demoiselle Souchart, 5 janvier 1789
      contrat de mariage; Petit (sieur); Souchart (demoiselle)
    - Testament de Duchesne, 16 janvier 1789
      testament; Duchesne
    - Contrat de mariage entre le sieur Javois et la demoiselle Mignon, 18 janvier 1789
      contrat de mariage; Javois (sieur); Mignon (demoiselle)
    - Notoriété concernant Charrieres Desplaces, 19 janvier 1789
      notoriété; Charrieres Desplaces
    - Inventaire après décès de la dame veuve Robe, 19 janvier 1789
      inventaire après décès; Robe (veuve)
    - Contrat de mariage entre le sieur Rochebrun et la demoiselle Richard, 19 janvier 1789
      contrat de mariage; Rochebrun (sieur); Richard (demoiselle)
    - Notoriété concernant la demoiselle Mouturier, 19 janvier 1789
      notoriété; Mouturier (demoiselle)
    - Notoriété constatant que monsieur et madame de Villevault n'ont pas laissé d'enfants, 20 janvier 1789
      notoriété; Villevault (monsieur de); Villevault (madame de)
    - Notoriété concernant de La Billarderie, 23 janvier 1789
      notoriété; La Billarderie de
    - Inventaire après décès de Devilliers, 26 janvier 1789
      inventaire après décès; Devilliers
    - Contrat de mariage entre le sieur Denis et la demoiselle Doré, 26 janvier 1789
      contrat de mariage; Denis (sieur); Dore (demoiselle)
    - Notoriété concernant la dame de Valbonne, 31 janvier 1789
      notoriété; Valbonne (dame de)
    - Inventaire après décès de Coquelis, 3 février 1789
      inventaire après décès; Coquelis
    - Inventaire après décès de de La Porte, 3 février 1789
      inventaire après décès; La Porte de
    - Contrat de mariage entre le sieur Hemon et la dame Hemon, 4 février 1789
      contrat de mariage; Hemon (sieur); Hemon (dame)
    - Contrat de mariage entre le sieur Deverigny et la demoiselle Vollis, 7 février 1789
      contrat de mariage; Deverigny (sieur); Vollis (demoiselle)
    - Contrat de mariage entre le sieur Fortin et la veuve Coquelin, 7 février 1789
      contrat de mariage; Fortin (sieur); Coquelin (veuve)
    - Contrat de mariage entre le sieur Kinger et la demoiselle Rullen, 8 février 1789
      contrat de mariage; Kinger (sieur); Rullen (demoiselle)
    - Contrat de mariage entre le sieur Ragirelle et la demoiselle Jacquin, 9 février 1789
      contrat de mariage; Ragirelle (sieur); Jacquin (demoiselle)
    - Inventaire après décès de Pajot, 10 février 1789
      inventaire après décès; Pajot
    - Testament de Vannier, 12 février 1789
    - Testament de Charrete, 12 février 1789
      testament; Charrete
    - Inventaire après décès du sieur Barroyer, 13 février 1789
      inventaire après décès; Barroyer (sieur)
    - Contrat de mariage entre le sieur Duchesne et demoiselle Bruant, 14 février 1789
      contrat de mariage; Duchesne (sieur); Bruant (demoiselle)
    - Contrat de mariage entre le sieur Aubé et la demoiselle Portefoin, 15 février 1789
      contrat de mariage; Aube (sieur); Portefoin (demoiselle)
    - Délivrance de legs et notoriété portant renonciation à la succession vacante de monsieur Demange, 15 février 1789
      délivrance de legs; notoriété; renonciation; Demange (monsieur)
    - Contrat de mariage entre le sieur Dufetel et la demoiselle Lefevre, 16 février 1789
      contrat de mariage; Dufetel (sieur); Lefevre (demoiselle)
    - Contrat de mariage entre le sieur Guilleminault et la demoiselle Delamarche, 17 février 1789
      contrat de mariage; Guilleminault (sieur); Delamarche (demoiselle)
    - Notoriété portant renonciation à la succession Pajot par la demoiselle Dubuisson, 18 février 1789
      notoriété; renonciation; Pajot; Dubuisson (demoiselle)
    - Contrat de mariage entre le sieur Delevoye et la demoiselle Balligand, 18 février 1789
      contrat de mariage; Delevoye (sieur); Balligand (demoiselle)
    - Contrat de mariage entre le sieur Guenard et la demoiselle Aubery, 21 février 1789
      contrat de mariage; Guenard (sieur); Aubery (demoiselle)
    - Contrat de mariage entre le sieur Chape et la demoiselle Crepin, 21 février 1789
      contrat de mariage; Chape (sieur); Crepin (demoiselle)
    - Inventaire après décès du sieur Blery, 21 février 1789
      inventaire après décès; Blery (sieur)
    - Contrat de mariage entre le sieur Davanne et la veuve Clement, 22 février 1789
      contrat de mariage; Davanne (sieur); Clement (veuve)
    - Contrat de mariage entre le sieur Gambart et la demoiselle Forget, 25 février 1789
      contrat de mariage; Gambart (sieur); Forget (demoiselle)
    - Inventaire après décès de Lassisse, 27 février 1789
      inventaire après décès; Lassisse
    - Inventaire après décès de Laurent, 28 février 1789
      inventaire après décès; Laurent
    - Contrat de mariage entre le sieur Gabion et la demoiselle Lemoine, 28 février 1789
      contrat de mariage; Gabion (sieur); Lemoine (demoiselle)
    - Inventaire après décès de Majou, 2 mars 1789
      inventaire après décès; Majou
    - Notoriété portant renonciation à la succession Rey par la veuve Grognet, 3 mars 1789
      notoriété; renonciation; Rey; Grognet (veuve)
    - Inventaire après décès de Jost, 12 mars 1789
      inventaire après décès; Jost
    - Inventaire après décès de Lirot, 16 mars 1789
      inventaire après décès; Lirot
    - Testament de Coquelin, 21 mars 1789
      testament; Coquelin
    - Contrat de mariage entre le sieur Callamard et la demoiselle Dugand, 22 mars 1789
      contrat de mariage; Callamard (sieur); Dugand (demoiselle)
    - Désistement du testament Delafonds Deluz, 29 mars 1789
      renonciation; testament; Delafonds Deluz
    - Inventaire après décès de Dormoy, 30 mars 1789
      inventaire après décès; Dormoy